---
title: "doc"
author: "Guilherme Fernandes"
date: "2022-12-03"
output: html_document
---

```{r setup, include=FALSE}
knitr::opts_chunk$set(echo = TRUE)
```

# Instalação

```{r, results='hide', error=FALSE, warning=FALSE, message=FALSE}
remotes::install_github("GuilhermeFCO/grafoR")
library(grafoR)
```

# TP1

## Funções para criação de objetos do tipo grafo

A função `grafo(nVertices, arestas)` retorna um objeto do tipo grafo, como parâmetros ele recebe o número de vértices e um vetor com as arestas e seus respectivos pesos.

```{r}
x <- grafo(
	6,
	c(
		"1 2 1",
		"1 3 3",
		"2 3 1",
		"2 4 3",
		"2 5 2",
		"3 4 2",
		"4 5 3",
		"4 6 2",
		"5 6 3"
	)
)
printGrafo(x, pesos = TRUE)
```

A função `grafoDeArquivo(path)` recebe o caminho do arquivo de entrada e retorna o grafo correspondente.

```{r}
y <- grafoDeArquivo("./exemplo")
printGrafo(y)
```

## Funções feitas no TP1

A função `ordem(x)` retorna a ordem do grafo `x`

```{r}
grafoR::ordem(y)
```

A função `tamanho(x)` retorna o tamanho do grafo `x`

```{r}
grafoR::tamanho(y)
```

A função `printGrafo(x, pesos=FALSE)` printa o grafo, mostrando ou não os pesos

```{r}
grafoR::printGrafo(y)
```

```{r}
grafoR::printGrafo(y, pesos = TRUE)
```

A função `vizinhos(x, vertice)` retorna os vizinhos do `vertice` no grafo `x`

```{r}
grafoR::vizinhos(y, 5)
```

A função `grau(x, vertice)` retorna o grau do `vertice` no grafo `x`

```{r}
grafoR::grau(x, 2)
```

A função `sequenciaGraus(x)` retorna a sequência de graus do grafo `x`

```{r}
grafoR::sequenciaGraus(y)
```

# Continuação da entrega do TP1

A função `excentricidade(x, vertice)` retorna os vértices que distancião a excentricidade e a excentricidade do `vertice`

```{r}
grafoR::excentricidade(y, 2)
```
A função `raio(x)` retorna o raio de `x` e os vértices que formam o raio

```{r}
grafoR::raio(y)
```
A função `diametro(x)` retorna o diametro de `x` e os vértices que formam o diametro

```{r}
diametro(y)
```
A função `centro(x)` retorna o centro do grafo `x`

```{r}
grafoR::centro(y)
```

A função `buscaProfundidade(x, vertice)` retorna a sequência de vértices visitados, uma matriz com 1 nas arestas que fazem parte da busca em profundidade e as arestas que não pertencem a busca em profundidade.

```{r}
grafoR::buscaProfundidade(y, 2)
```
A função `distanciaCaminhoMinimo(x, vertice, verticeDestino)` retorna a distância e o caminho do `vertice` até o `verticeDestino`

```{r}
grafoR::distanciaCaminhoMinimo(x, 2, 6)
```

A função `centralidade(x, vertice)` retorna a centralidade do `vertice` no grafo `x`

```{r}
grafoR::centralidade(x, 3)
```


# Entrega do TP2
