---
title: "Relatorio-3398"
author: "Guilherme Fernandes"
date: "2022-12-03"
output: html_document
---

```{r setup, include=FALSE}
knitr::opts_chunk$set(echo = TRUE)
```

# Alunos

- Guilherme Fernandes Castro de Oliveira - 3398

# Instalação

```{r, results='hide', error=FALSE, warning=FALSE, message=FALSE}
remotes::install_github("GuilhermeFCO/grafoR")
library(grafoR)
```

# TP1

## Funções para criação de objetos do tipo grafo

A função `grafo(nVertices, arestas)` retorna um objeto do tipo grafo, como parâmetros ele recebe o número de vértices e um vetor com as arestas e seus respectivos pesos.

```{r}
x <- grafo(
	6,
	c(
		"1 2 1",
		"1 3 3",
		"2 3 1",
		"2 4 3",
		"2 5 2",
		"3 4 2",
		"4 5 3",
		"4 6 2",
		"5 6 3"
	)
)
printGrafo(x, pesos = TRUE)
```

A função `grafoDeArquivo(path)` recebe o caminho do arquivo de entrada e retorna o grafo correspondente.

```{r}
y <- grafoDeArquivo("./exemplo")
printGrafo(y)
```

## Funções feitas no TP1

A função `ordem(x)` retorna a ordem do grafo `x.

```{r}
grafoR::ordem(x)
```

A função `tamanho(x)` retorna o tamanho do grafo `x`.

```{r}
grafoR::tamanho(x)
```

A função `printGrafo(x, pesos=FALSE)` printa o grafo, mostrando ou não os pesos.

```{r}
grafoR::printGrafo(x)
```

```{r}
grafoR::printGrafo(x, pesos = TRUE)
```

A função `vizinhos(x, vertice)` retorna os vizinhos do `vertice` no grafo `x`.

```{r}
grafoR::vizinhos(x, 5)
```

A função `grau(x, vertice)` retorna o grau do `vertice` no grafo `x`.

```{r}
grafoR::grau(x, 2)
```

A função `sequenciaGraus(x)` retorna a sequência de graus do grafo `x`.

```{r}
grafoR::sequenciaGraus(x)
```

# Continuação da entrega do TP1

A função `excentricidade(x, vertice)` retorna os vértices que distancião a excentricidade e a excentricidade do `vertice`.

```{r}
grafoR::excentricidade(x, 2)
```

A função `raio(x)` retorna o raio de `x` e os vértices que formam o raio.

```{r}
grafoR::raio(x)
```

A função `diametro(x)` retorna o diametro de `x` e os vértices que formam o diametro.

```{r}
grafoR::diametro(x)
```

A função `centro(x)` retorna o centro do grafo `x`.

```{r}
grafoR::centro(x)
```

A função `buscaProfundidade(x, vertice)` retorna a sequência de vértices visitados, uma matriz com 1 nas arestas que fazem parte da busca em profundidade e as arestas que não pertencem a busca em profundidade.

```{r}
grafoR::buscaProfundidade(x, 2)
```

A função `distanciaCaminhoMinimo(x, vertice, verticeDestino)` retorna a distância e o caminho do `vertice` até o `verticeDestino`.
Foi utilizado o algoritmo de Floyd-Warshall.

```{r}
grafoR::distanciaCaminhoMinimo(x, 2, 6)
```

A função `centralidade(x, vertice)` retorna a centralidade do `vertice` no grafo `x`.

```{r}
grafoR::centralidade(x, 3)
```

A função `grafoFromJSON(path, pathToSave)` pega o arquivo no caminho `path` que está em json e salva no padrão do tp no arquivo de caminho `pathToSave`.

```{r}
grafoR::grafoFromJSON("./exemplo.json", "./json.txt")
```

A função `grafoToJSON(path, pathToSave)` pega o arquivo no caminho `path` que está no padrão do tp e salva em json no arquivo de caminho `pathToSave`.

```{r}
grafoR::grafoToJSON("./exemplo", "./txt.json")
```

# Entrega do TP2

A função `possuiCiclo(x)` retorna se o grafo `x` possui ciclo.

```{r}
grafoR::possuiCiclo(x)
```

A função `arvoreMinima(x, path=NULL)` retorna a um objeto do tipo grafo que é a árvore geradora mínima do grafo `x` e o seu peso total, caso passe um caminho de arquivo `path` ele irá salvar o grafo no padrão do TP com o peso total.
Foi utilizado o algoritimo de Kruskal.


```{r, results='hide'}
printGrafo(grafoR::arvoreMinima(x)[[1]])
grafoR::arvoreMinima(x)[[2]]
```

```{r}
grafoR::arvoreMinima(x, "./arvore.txt")
```

A função `coberturaMinima(x)` retorna os vértices da cobertura minima e o número de vértices.

```{r}
grafoR::coberturaMinima(x)
```

A função `emparelhamentoMaximo(x)` retorna as arestas do emparelhamento máximo do grafo `x`.
Foi utilizado o algoritmo de Edmonds.

```{r}
grafoR::emparelhamentoMaximo(x)
```

